臺灣高等法院刑事判決　　　　　　　　94年度上訴字第1279號
上　訴　人
即　被　告　甲○○
選任辯護人　蔡樹基律師
上列上訴人因毒品危害防制條例等案件，不服臺灣板橋地方法院
93年度訴字第1791號，中華民國93年3月31日第一審判決（起訴
案號：臺灣板橋地方法院檢察署93年度偵字第5590號），提起上
訴，本院判決如下：
    主  文
上訴駁回。
    事  實
一、甲○○基於持有第二級毒品大麻之概括犯意，先於民國93年
    1 月底某日，在臺北市○○○路環亞百貨地下室某DJ舞廳內
    ，以新台幣2 千元之代價，向年籍姓名均不詳之綽號「小白
    」之人士購買第二級毒品大麻1包（淨重0.02公克），預備
    供己施用。復於民國93年1月底、2月初某日，甲○○在臺北
    市○○○路「DJ.PUB」營業場所內，結識自稱「林慧芬」之
    成年女子，2人相談甚歡，「林慧芬」在臺期間前往舞廳及
    住宿等消費款項均由甲○○支付，「林慧芬」頗為感謝甲○
    ○之熱情招待，而於雙方言談中，「林慧芬」提及於加拿大
    施用大麻並不違法，迨其返回加拿大後，其可寄送高品質之
    大麻供甲○○施用，甲○○隨即應允，並將所租住處之地址
    臺北縣新莊市○○路○段398號22樓提供給「林慧芬」，以便
    於寄送。甲○○旋與「林慧芬」基於共同運輸第二級毒品大
    麻及私運此等管制物品進口之犯意聯絡，推由「林慧芬」於
    返回加拿大後，將第二級毒品大麻1包（淨重103.08公克，
    原審誤為毛重僅98.3公克）放置在其所有之餅乾盒1個內，
    且該餅乾盒外再以其所有之氣泡式塑膠軟墊1個包裹，另再
    以其所有之航空郵包袋1個作為包裝，郵包袋上所記載之郵
    包寄送內容物填寫「toy cookie」（玩具餅乾），收件人姓
    名填寫為「林佳慧」，藉以掩飾渠等所寄送之真實物品及真
    正之收件人，以規避查緝，繼而利用不知情之加拿大郵政（
    CANADA POSTES）機構等人員，以寄送上述航空郵包來臺之
    方式，於93年3月10日晚間某時，順利將上開大麻寄達甲○
    ○之前揭租住處。甲○○於收受該租住處管理員領取國外郵
    包之通知後，即至管理員處領得上開內裝大麻之國外郵包，
    並將之攜回住處置放持有，以便將來逐一施用。嗣於93 年3
    月11日下午5時25分許，警方持搜索票前往上址執行搜索，
    當場扣得前揭大麻2包及供本件運輸第二級毒品大麻所用之
    航空郵包袋、氣泡式塑膠軟墊各1個，因而查獲上情。
二、案經臺北市政府警察局松山分局報告臺灣板橋地方法院檢察
    署檢察官偵查起訴。
    理  由
壹、程序方面：
一、按「被告以外之人於審判外之言詞或書面陳述，除法律有規
    定者外，不得作為證據」，刑事訴訟法第159條第1項定有明
    文，此即學理上所稱「傳聞證據排除法則」。又被告以外之
    人於審判外之陳述，雖不符同法第159條之1至第159 條之4
    之規定，而經當事人於審判程序同意作為證據，法院審酌該
    言詞陳述或書面陳述作成時之情況，認為適當者，亦得為證
    據。當事人、代理人或辯護人於法院調查證據時，知有第
    159條第1項不得為證據之情形，而未於言詞辯論終結前聲明
    異議者，視為有前項之同意，此據同法第159條之5規定甚明
    。鑒於採用傳聞證據排除法則之重要理由之一，係因傳聞證
    據未經當事人之反詰問予以覈實，若當事人願放棄對原供述
    人之反對詰問時，原則上即可承認該傳聞證據之證據能力，
    而揆諸我國刑事訴訟法第159條之5之立法理由，除參照前述
    傳聞證據排除法則之基本法理外，亦參考日本刑事訴訟法第
    326條之立法例，查日本刑事審判實務之運作，有關檢察官
    及被告均同意作為證據之傳聞書面材料或陳述，可直接援引
    該國刑事訴訟法第326條作為傳聞例外之法律依據，僅在檢
    察官與被告不同意之情況下，乃須根據其他傳聞例外規定俾
    以斟酌該等書面材料或陳述是否具有證據能力，在當事人間
    無爭執之案件中，傳聞證據基本上均可依據前引規定提出於
    法院使用。職是之故，我國刑事訴訟法第159條之5之適用應
    可作同上之解釋。經查，卷附警方所製作之搜索扣押筆錄、
    扣押物品目錄表、毒品案件尿液委驗單、臺北市政府警察局
    萬華分局書函所檢附之警員黃士欣所製作之報告及原審書記
    官於93年12月22 日以電話向行政院衛生署管制藥品管理局
    人員莊淑芬查詢而製作之辦理刑事案件電話紀錄查詢表，均
    屬被告以外之人於審判外之陳述，固皆屬傳聞證據，惟公訴
    檢察官、被告甲○○及其辯護人就前揭審判外陳述之證據能
    力，先後於本院準備程序及審判期日中均表示無意見而不予
    爭執，且迄至言詞辯論終結前亦未再聲明異議，而本院審酌
    上開證據資料製作時之情況，尚查無違法不當及證明力明顯
    過低之瑕疵，亦認為以之作為證據應屬適當，故揆諸首揭法
    律規定與說明，爰逕依刑事訴訟法法第159條之5第2項規定
    ，認前揭證據資料均例外有證據能力。
二、再者，本件卷附之法務部調查局93年4月16日調科壹字第060
    008167號鑑定通知書、臺灣尖端先進生技醫藥股份有限公司
    93年6月18日濫用藥物尿液檢驗報告所示鑑定意見，係該局
    及該公司依檢察機關囑託或概括授權囑託執行鑑定職務所出
    具之書面鑑定報告；另卷附之行政院衛生署管制藥品管理局
    93年12月17日管檢字第0930011536號檢驗通知書所示鑑定意
    見，則係該局依本院囑託執行鑑定職務所出具之書面鑑定報
    告，依刑事訴訟法第159條第1項及同法第208 條第1項準用
    同法第206條第1項之規定，亦為傳聞法則之例外，均得作為
    證據。
貳、實體方面：
一、訊據上訴人即被告甲○○固不否認於上開時、地向綽號「小
    白」之人購得前揭第二級毒品大麻1包而持有之，且於上開
    時、地結識自稱「林慧芬」之成年女子，「林慧芬」曾提及
    可自加拿大寄送高品質之大麻供其施用，其並曾將租住處之
    地址告知「林慧芬」，嗣收得國外郵包，該郵包內確為大麻
    之事實，惟矢口否認有何運輸毒品及走私之犯行，辯稱：伊
    在ＰＵＢ認識叫「林慧芬」之女子，她雖有說要將大麻寄給
    伊，但伊有向她說不要寄，雙方無犯意聯絡，伊雖有收到前
    揭郵寄之大麻1包，但該包大麻不是「林慧芬」寄來的。可
    能是別人寫錯地址才寄到伊家的，伊原先以為是餅乾盒，才
    把它留下來云云。
二、經查：
  (一)被告於上開時、地結識自稱「林慧芬」之成年女子，2人相
    談甚歡，在相談之間，被告得悉「林慧芬」來自加拿大，不
    久將返回加拿大，「林慧芬」即承諾於返回加拿大之後，將
    寄更高品質之大麻給被告分享，被告遂將住址留給「林慧芬
    」等情，業據被告於偵查中即於93年3月22日提出自白狀1份
    供述綦詳（見偵查卷第63頁）。是依被告上開所供，「林慧
    芬」既表示「承諾」將寄大麻給被告，且被告因而提供住址
    給「林慧芬」寄送大麻，足見被告應有與「林慧芬」合意由
    「林慧芬」寄送大麻給被告甚明。嗣被告於同年4月5日檢察
    官偵訊中供稱：上述大麻係酒吧認識的朋友（指「林慧芬」
    ）所寄，且是其向住處警衛（管理員）所拿等語（見偵卷第
    78頁）；被告於偵查中之辯護人蔡明熙律師復於同年4月23
    日具狀為被告答辯稱：「林慧芬」於行前告知被告願從加拿
    大寄送高品質之大麻給被告，後於93年3月初，被告果然收
    到「林慧芬」所寄送之1大包大麻，被告視為珍品留為己用
    等語，有刑事答辯狀1份附卷可稽（見偵卷第92頁），被告
    於偵查中亦坦承該辯護狀係按照其意所寫無誤（見偵卷第12
    4頁）。參諸被告於提出上開自白狀後接連所為之供述，均
    核與其自白狀所述相符，尚無矛盾或不合常情之處。又警方
    於上開時、地對被告執行搜索，並扣得前揭大麻等扣押物品
    之事實，則有原審搜索票、警方所製作之搜索扣押筆錄、扣
    押物品目錄表各1份及查獲現場暨扣押物品照片8幀附卷足佐
    （觀諸該照片所示，除有本件扣押物品外，確尚有前揭餅乾
    紙盒1個），且有前揭大麻等扣押物品扣案可稽。嗣該扣案
    之2包大麻經送鑑定結果，確均屬第二級毒品大麻無訛（驗
    後1包淨重為0.02公克，1包淨重為103.08公克，合計淨重10
    3.1公克，空包裝重11.63公克），此有法務部調查局93 年4
    月16日調科壹字第060008167號及94年6月30日調科壹字第
    09400306510號鑑定通知書2紙附卷可稽（見偵卷第91頁及本
    院卷），皆堪認屬真實。再者，扣案之航空郵包袋、氣泡式
    塑膠軟墊，經原審當庭勘驗結果略為：該扣案之郵包袋內置
    氣泡式塑膠軟墊，而袋上之收件人記載「林佳慧」，袋上收
    件人地址處有部分業已割除，僅餘「臺灣省臺北縣新莊市」
    等之記載，惟據被告稱其完整之記載確係被告上開租住處之
    地址無誤，另該郵包袋貼有「CANADA POSTES」（加拿大郵
    政）之綠色貼紙，且載明內容物為「toy cookie」（玩具餅
    乾），此外並無記載寄件人為何人，但寄件地址確有記載加
    拿大之某地址等情，此有記載該勘驗結果之準備程序筆錄1
    份附卷為憑 (見原審卷第52頁)。由此可見，上開航空郵包
    確係自加拿大所寄，且收件地址確為被告之上開租住處，而
    該郵包內之物品確係大麻無訛。綜上各項證據資料以觀，足
    徵被告前揭所為自白核與事實相符，其所為自白當可採為證
    據。
  (二)被告於警詢及偵查之初原係辯稱扣案之大麻是案外人詹文迪
    及陳銘宏所有，嗣於其後之偵查中始改稱前揭郵包內之大麻
    係由「林慧芬」所寄，而由其收受持有。故可知被告原係完
    全否認扣案之大麻與其有何關連，嗣於偵查中始改稱上述對
    其不利之事實。審以被告於偵查中所陳各節（即被告前揭自
    白狀所述、偵查中之辯護人為被告具狀辯護所陳及被告於偵
    查中檢察官訊問時所述），尚核無非法取供之情形，應均係
    出於其之自由意志，自具有任意性。衡情若非真有其事，常
    人在出於自由意志之情況下，均不至供述對自己不利之情事
    ，則被告既供述如上，應具有相當之可信性為是，且復有前
    揭之相關證據資料可佐，當堪認屬為真。雖被告復於偵查中
    檢察官最後一次訊問時及原審審理時又翻異前詞，改口辯稱
    其曾於事前要求「林慧芬」不要寄送大麻，且前揭郵包內之
    大麻不知為何人所寄云云，要屬事後卸責之詞，當無足取。
  (三)被告於原審審理時自承除「林慧芬」外，其並無其他之加拿
    大友人，故理論上除「林慧芬」外，應不至有人會從加拿大
    寄送航空郵包給被告為是，而依前揭勘驗結果，扣案之航空
    郵包確係自加拿大所寄發，則扣案之航空郵包自係「林慧芬
    」所寄無疑。況被告於原審審理中自承「林慧芬」確曾承諾
    回加拿大後將寄送大麻給他，而本件扣案之航空郵包內所包
    裹之物品確係大麻，且確係在「林慧芬」返回加拿大不久後
    之93年3月上旬即寄送來臺，又該航空郵包收件人雖非記載
    被告之姓名，但收件地址則確係被告租住處之地址，衡諸該
    大麻為有價值且為違法之物，寄件人寫書寫地址應甚為小心
    謹慎而無寫錯之情。綜此以觀，在在均洽與「林慧芬」所承
    諾要寄送給被告之物品及時間相吻合，且地址又無誤，足見
    該航空郵包確係「林慧芬」所寄送給被告無訛，否則豈有如
    此巧合之事？是被告翻異前詞辯稱不知該航空郵包係何人所
    寄云云，顯然不合常理，自無足取。
  (四)扣案之航空郵包上固記載收件人為「林佳慧」，並非記載被
    告之姓名，自形式上觀察似非係寄送給被告。惟查，衡以大
    麻在我國係屬第二級毒品，持有該等毒品係嚴重觸法行為，
    此乃當今社會之一般常識，被告已屬成年人士，具有相當之
    社會經驗，自無不知之理，則被告與「林慧芬」為免在寄送
    大麻過程中遭受攔檢查緝，收件人之姓名自不宜記載被告之
    真實姓名，故任意編撰某名以為掩飾，實屬事理之常。故扣
    案航空郵包上記載收件人為「林佳慧」，無非即係上述規避
    查緝之作法，此從該航空郵包之內容物記載為玩具餅乾（
    toy cookie），而未敢明目張膽記載為大麻，同係採用相同
    之手法以觀，更見其事理之明。況被告於受領該航空郵包後
    ，亦進一步將該郵包上之收件地址割除一部分，僅餘「臺灣
    省臺北縣新莊市」等字眼，已無法辨別其原本之收件地址，
    此經原審勘驗在卷，業如前述，顯見被告亦不欲他人得知該
    航空郵包寄送之地址。凡此種種，適足以更加印證被告確與
    「林慧芬」共謀寄送大麻，而渠等為求規避查緝，始會如此
    蓄意以上述遮掩之手法運輸大麻。是被告辯稱其要求「林慧
    芬」不要寄送大麻，其不知大麻是何人所寄云云，誠難足取
    。
  (五)再者，倘如被告所言，其曾要求「林慧芬」不要寄送大麻，
    則在此種情況下，「林慧芬」應不至甘冒讓被告可能嚴重觸
    法之風險，猶堅持要將重達淨重103.08公克之前揭大麻寄送
    給被告；而被告既已曾要求「林慧芬」不要寄送大麻，則其
    主觀上亦應不再預期「林慧芬」會寄送大麻為是。然則，何
    以在扣案航空郵包上之收件人記載為「林佳慧」，且該郵包
    內容物記載為玩具餅乾（toy cookie）之情況下，被告除未
    向大樓管理員表明其非收件人，且未主張將該航空郵包退回
    之外，甚至猶將該航空郵包擅自收領，且逕行拆封，此實與
    常情有所未合，更遑論被告將該航空郵包拆封之後，其內之
    物品亦洽係「林慧芬」所承諾要寄送之大麻，一切竟係如此
    之巧合。從而，被告前揭所辯實無法合理解釋上開諸項疑點
    ，自無足採，而本件合理之推論當係被告知悉該航空郵包內
    應係大麻，且應係「林慧芬」自加拿大寄送，故被告始會逕
    加收領、拆封並持有，由此可知被告確與「林慧芬」共謀寄
    送大麻甚明，是「林慧芬」亦始會如期寄送，此即核與被告
    前揭所為自白相符，益見上述認定確屬真實灼然。
  (六)按所謂「運輸」毒品，係指轉運輸送毒品，亦即由一地轉運
    輸送另一地。又按「禁煙禁毒治罪條例所稱之運輸，係就其
    行為而言，不以國外輸入國內或國內輸出國外為限，其在國
    內運送者，亦屬之。至零星夾帶或短途持送自得斟酌實際情
    形，依持有煙毒罪論科」，固經司法院院解字第3541號解釋
    在案，惟該解釋係指無運輸或販賣之意圖單純持有煙毒者而
    言，並非謂凡零星夾帶或短途持送煙毒者不問其犯意如何概
    論以持有煙毒之罪（司法院院解字第3853 號解釋意旨參照
    ）。再者，故為自己施用之目的，未經許可，由運輸之共犯
    自國外以郵寄之方式寄送毒品入境，其既有私自運輸之犯意
    ，自非單純之持有毒品（參見最高法院87年度台覆字第64號
    判決意旨、司法院83年1月13日（83 ）廳刑一字第01159號
    函意旨）。經查，本件被告為求施用大麻，與「林慧芬」共
    謀，由林慧芬自加拿大以郵寄之方式，郵寄內有前揭大麻之
    航空郵包來臺，且所寄送之大麻淨重達103.08公克，顯然已
    非所謂「零星夾帶」或「短途持送」之情形。而如上開所述
    ，被告當係知悉自國外輸入大麻來臺乃法所不許，故其方以
    前揭郵寄航空包裹之規避方式，藉以順利將大麻運輸入境，
    參諸上開解釋意旨及實務見解，被告確與「林慧芬」有運輸
    大麻之主觀犯意聯絡，且客觀上推由「林慧芬」以郵寄方式
    運輸大麻無疑。
  (七)至被告固於原審審理時一再坦承其另有施用大麻云云，惟被
    告前於警詢及偵查中（除於93年5月20日最後一次偵訊外）
    均否認其有施用大麻，僅承認其有施用K他命，則其前後所
    言顯然不符，且其承認施用大麻，無非係認如原審判決其運
    輸毒品無罪時，其仍尚有持有大麻之刑責存在，倘原審能認
    定其另有施用大麻之犯行，則其持有大麻之低度行為將被其
    施用大麻之高度行為所吸收，而其嗣後復已因施用毒品（MD
    MA、安非他命）經送觀察、勒戒後，認無繼續施用毒品之傾
    向，已經檢察官不起訴處分（詳如後述），設原審如認其有
    施用大麻之行為，亦將同時受該不起訴處分之拘束，故連同
    其持有大麻在內，原審均應判決不受理，如此一來顯然對被
    告有利，是被告坦承施用大麻之情事，形式上似乎對其不利
    ，但實際上其之坦承應係對其有利，則其事後改口承認另有
    施用大麻之行為，容有卸責之嫌，自難遽認為真。又被告遭
    警查獲後，警方採集被告之尿液送驗結果，係呈大麻陰性反
    應，此有毒品案件尿液委驗單及臺灣尖端先進生技醫藥股份
    有限公司93年6月18日濫用藥物尿液檢驗報告各1紙在卷可稽
    （見偵卷第142、143頁），則被告所採之尿液經鑑定後既無
    施用大麻之反應，益難認定被告確有施用大麻之事實。再者
    ，原審將在被告前揭租住處同時另所扣得之水煙斗管2條送
    請行政院衛生署管制藥品管理局鑑定結果，該管亦未檢出有
    何大麻之反應，此有該局93年12月17日管檢字第0930011536
    號檢驗通知書及原審辦理刑事案件電話紀錄查詢表各1份附
    卷為憑（見原審卷第61、68頁）。雖被告之辯護人聲請將扣
    案之水煙斗瓶身1個亦送請鑑定，然該水煙斗瓶身已在警方
    整理時不慎丟棄，此有臺北市政府警察局萬華分局93年12月
    16日北市警萬分刑字第09364855400號函所檢附之警員黃士
    欣之報告1份在卷為佐（見原審卷第66-1頁），是就此部分
    自無從再送鑑定。綜上以觀，被告是否確有施用大麻之行為
    ，尚有合理之懷疑，自不得以被告嗣後自白確有施用大麻，
    即遽加認定。
  綜上，足證被告確係與「林慧芬」共同基於運輸大麻之犯意聯
  絡，推由「林慧芬」以航空郵寄之方式，將前揭航空郵包內之
  大麻私運來台甚明，被告前揭所辯委無足取，本件事證明確，
  被告犯行堪予認定，應依法論科。
參、論罪科刑部分：
一、查大麻係屬毒品危害防制條例第2條第2項第2款之第二級毒
    品，亦屬行政院依據懲治走私條例第2條第4項所授權頒訂之
    「懲治走私條例公告管制物品項目及其數額」甲項第4款所
    列之管制進出口物品。核被告所為，係犯毒品危害防制條例
    第4條第2項之運輸第二級毒品罪及懲治走私條例第2條第1項
    之私運管制物品進口罪。被告與「林慧芬」就上開犯行有犯
    意聯絡，且推由「林慧芬」以郵寄方式運輸大麻來臺，為共
    同正犯。被告利用不知情之加拿大郵政（CANADA POSTES）
    機構等人員運輸第二級毒品，亦係運輸第二級毒品之間接正
    犯。被告先後2次持有第二級毒品大麻之犯行，時間緊接，
    所犯構成要件相同，顯基於概括犯意反覆為之，為連續犯以
    一罪論。又被告推由共犯「林慧芬」持有第二級毒品大麻後
    ，並進而運輸，被告復進而實際持有，被告持有之低度行為
    應為運輸之高度行為所吸收，故不另論其連續持有第二級毒
    品罪（參見最高法院87年度台上字第2786號判決意旨）。公
    訴意旨認被告持有前揭買入之大麻犯行，與運輸大麻犯行，
    犯意各別，行為互殊，應予分論併罰，容有誤解。被告一行
    為觸犯上開二罪名，為想像競合犯，應從一重即較重之毒品
    危害防制條例第4條第2項之運輸第二級毒品罪處斷。
二、原審審酌被告與「林慧芬」共謀自國外運輸第二級毒品大麻
    來臺，數量重達淨重103.08公克，若經轉售或轉讓予他人施
    用，對社會仍有潛在之危險性，倘未予嚴厲規範，影響所及
    ，將大開運毒入境之方便管道，如此一來，則非僅多數個人
    之生命、身體將受侵害，社會、國家之法益亦不能免，是被
    告所為自應受有相當程度之刑事非難；惟另考量被告除前揭
    施用毒品經觀察、勒戒後，經不起訴處分之前科紀錄外，即
    無其他前科紀錄，此有本院被告全國前案紀錄表1紙在卷可
    按，素行尚非至為不良，而被告所運輸之大麻於送達翌日即
    遭查獲，尚查無流入市面造成實害，而其因一時失慮，致罹
    重典，雖嗣後猶飾詞否認犯行，但其前業曾自白供承部分犯
    罪事實等一切情狀，依毒品危害防制條例第4條第2項、懲治
    走私條例第2條第1項、第11條、刑法第11條、第28條、第55
    條、第37條第2項，量處被告有期徒刑八年，並以被告所犯
    運輸第二級毒品罪之性質，認有另為褫奪公權之必要，併予
    宣告褫奪公權4年。並說明扣案大麻2包，為第二級毒品，爰
    依毒品危害防制條例第18條第1項前段規定，併予宣告沒收
    銷燬之（惟鑑驗耗用之毒品既已滅失，自毋庸宣告沒收銷燬
    ）；該大麻2包之外包裝，均係用於包裹毒品，防其裸露、
    潮濕，便於持有或運輸，亦係供本件犯罪所用之物，其中前
    揭淨重0.02公克大麻1包之外包裝係被告購得所有，且僅係
    單純供持有大麻所用，應依刑法第38條第1項第2款規定，併
    予宣告沒收；另前揭淨重103.08公克大麻1包之外包裝既由
    「林慧芬」寄送給被告，衡情已係被告所有，復係供
    本件運輸大麻所用，爰依毒品危害防制條例第19條第1項規
    定，亦併予宣告沒收。再者，扣案之航空郵包袋、氣泡式塑
    膠軟墊及未扣案之餅乾紙盒各1個均係供本件運輸大麻所用
    ，且同係寄送給被告，應已屬被告所有無疑，而該餅乾紙盒
    1 個雖未扣案，但並無證據證明業已滅失，亦同依毒品危害
    防制條例第19條第1項規定，均併予宣告沒收。至另扣得之
    電子磅秤、水煙斗、分裝空瓶、夾鏈袋、托盤等物，依被告
    所供，該等物品均與本件運輸毒品無關，又無證據證明該等
    物品係供本件運輸毒品所用或預備之物，自無從併予宣告沒
    收。認事用法核無不合，被告上訴猶執陳詞否認犯罪，非有
    理由，應予駁回。
據上論斷，應依刑事訴訟法第368條，判決如主文。
本案經檢察官鍾鳳玲到庭執行職務。
中　　華　　民　　國　　94　　年　　8 　　月　　24　　日
　　　　　　　　　刑事第十八庭審判長法　官  陳春秋
　　　　　　　　　　　　　　　　    法　官  王麗莉
　　　　　　　 　 　　　　　　　　　法　官  楊貴雄
以上正本證明與原本無異。
如不服本判決，應於收受送達後十日內向本院提出上訴書狀，其
未敘述上訴之理由者並得於提起上訴後十日內向本院補提理由書
（均須按他造當事人之人數附繕本）。
                                    書記官  林淑貞
中　　華　　民　　國　　94　　年　　8 　　月　　26　　日
附錄：本案論罪科刑法條全文
毒品危害防制條例第4條第2項
製造、運輸、販賣第二級毒品者，處無期徒刑或7年以上有期徒
刑，得併科新臺幣7百萬元以下罰金。
懲治走私條例第2條第1項
私運管制物品進口、出口逾公告數額者，處7年以下有期徒刑，
得併科新臺幣3百萬元以下罰金。
